【裁判字號】    98,審訴,512
【裁判日期】    980630
【裁判案由】    給付貨款
【裁判全文】
臺灣臺北地方法院民事判決             98年度審訴字第512號
    原      告  丙○○
    被      告  崧讚國際股份有限公司（JUST GOOD）
    法定代理人  甲○○
    訴訟代理人  乙○○
上列當事人間給付貨款事件，本院於中華民國98年6月30日言詞
辯論終結，判決如下：
    主  文
被告應給付原告新台幣捌拾貳萬肆仟佰壹拾元，及自民國九十
八年三月七日起至清償日止，按年息百分之五計算之利息。
訴訟費用新台幣玖仟零拾元由被告負擔。
本判決於原告以新台幣貳拾柒萬元為被告供擔保後，得假執行，
但被告如以新台幣捌拾貳萬肆仟佰壹拾元為原告預供擔保，得
免為假執行。
    事實及理由
一、按訴狀送達後，原告不得將原訴變更或追加他訴，但擴張或
    減縮應受判決事項之聲明者，不在此限，民事訴訟法第255
    條第1項第3款定有明文。經查，本件原告於民國98年1月8日
    起訴時請求被告給付新台幣（下同）812,310 元及法定遲延
    利息，嗣於98 年5月5日將請求金額擴張為1,007,377元（見
    本院卷第121頁），其後又於98年6月30日將其請求金額減縮
    為824,310元（見本院卷第141頁反面），揆諸前開規定，應
    予准許，合先敘明。
二、原告起訴主張：原告自97 年4月21日代理被告公司之毛衣海
    外加工，截至目前已完成之加工貨款為新台幣（下同）812,
    310元，屢向被告催討未果，致原告增加倉儲保管費用12,00
    0元，爰依買賣之法律關係請求被告給付及824,310及法定遲
    延利息等情，並聲明：(一)如主文第1 項所示。(二)願供擔保聲
    請宣告假執行。
三、被告則以：伊對於本件原告主張812,310 元貨款及12,000元
    之倉儲費用，並不爭執，但空運費部分與本件無關，且公司
    目前資力償還款項等語，資為抗辯。並聲明：(一)原告之訴及
    假執行之聲請均駁回。(二)如受不利判決，願供擔保聲請宣告
    免為假執行。
四、查本件原告主張之事實，業據其提出採購單、報價明細及電
    子郵件等影本，且為被告於言詞辯論時所所不爭，依民事訴
    訟法第280條第1項規定，視同自認，則原告前開主張之事實
    ，堪信為真實。從而，原告依買賣契約之法律關係請求被告
    給付如主文所示款項，及自起訴狀繕本送達被告翌日起（即
    98年3月7日）至清償日止，按年息5%計算之遲延利息，洵屬
    有據，應予准許。又本判決兩造分別陳明願供擔保聲請宣告
    假執行或免為假執行，核均無不合，爰分別酌定相當之擔保
    金額，予以准許。
五、本件訴訟費用確定為9,030元。
六、訴訟費用負擔之依據：民事訴訟法第78條。
中    華    民    國    98    年    6     月    30    日
                        民事第六庭法官  傅中樂
以上正本係照原本作成。
如對本判決上訴，須於判決送達後20日內向本院提出上訴狀。
中    華    民    國    98    年    6     月    30    日
                                書記官  王文心


司法院資訊處製作；財團法人民間司法改革基金會備份。
